# **Alexandre Campos**

### Engenheiro Especialista Sênior

Profissional com sólida experiência de mais de 12 anos na indústria farmacêutica nas áreas de Confiabilidade, Engenharia e Manutenção. Formação acadêmica como Engenheiro Eletricista, pós-graduado em Gestão de Negócios e Projetos e com inglês avançado.



alexandre.dos.santos.campos@gmail.com

+55 11 3571 4422

+55 11 98585 4436

0

https://www.linkedin.com/in/camposal https://www.facebook.com/camposal

f

Rua Alfredo Costa, 96 - Jardim Liderança São Paulo - SP, Brasil



Brasileiro, 30 anos, casado



# Experiência

# Engenheiro de Confiabilidade Especialista MSD Brasil

Desenvolvimento, implantação e melhoria contínua do Programa de Gestão de Ativos suportado pela Engenharia de Confiabilidade com foco na disponibilidade, confiabilidade e mantenabilidade, maximizando a capacidade de produção, reduzindo custos e melhorando a qualidade, saúde, segurança e meio ambiente na produção de produtos estéreis.

**1** 04/2014 - 02/2015

São Paulo - SP

#### Coordenador de Operações

#### Templo de Salomão

Responsável por uma equipe composta por 156 profissionais, sendo 86 na área técnica, tais como elétrica, automação, HVAC, hidráulica, civil, proteção e combate a incêndio, segurança do trabalho, paisagismo e jardinagem e outros 70 na área de limpeza e conservação predial.

**11/2011 - 04/2014** 

São Paulo - SP

### Engenheiro de Confiabilidade

#### Eli Lilly do Brasil

Desenvolvimento, implantação e melhoria contínua do Programa de Confiabilidade de Equipamentos maximizando a capacidade de produção, reduzindo custos e melhorando a qualidade, saúde, segurança e meio ambiente na produção de produtos sólidos e embalagem.

**11/2010 - 10/2011** 

São Paulo - SP

#### Técnico de Confiabilidade

#### Eli Lilly do Brasil

Revisão periódica de sistemas e equipamentos de produção de sólidos, embalagem e utilidades para assegurar o estado de qualificação e otimização de estratégias de manutenção.

**1** 02/2005 - 10/2010

§ São Paulo - SP

#### Eletricista de Manutenção

#### Eli Lilly do Brasil

Manutenção de equipamentos de produção de produtos sólidos e embalagem como granulador, compressoras, encapsuladora, drageadoras, emblistadoras, encartuchadoras e etc. Manutenção e operação de sistemas e equipamentos elétricos como subestações de energia, grupos geradores, motobomba de incêndio, elevadores, estabilizadores, no-breaks, quadros de força, painéis elétricos, motores, CFTV, controle de acesso, SPDA. Manutenção de sistemas e equipamentos de utilidades como chillers, compressores, caldeiras e etc.

# Formação

**1** 01/2012 - 06/2013

São Paulo - SP

# Pós Graduação em Gestão de Negócios e Projetos

FIA - Escola de Negócios

**1** 07/2005 - 06/2011

São Paulo - SP

### Graduação em Engenharia Elétrica

Centro Universitário FEI

# **Habilidades**



### Idiomas

#### Inglês

Avançado

# Espanhol

Básico

### Cursos

- Lean Kata Coach
- Gestão de Ativos
- Lean Six Sigma Green Belt
- Resolução de Problemas e Tomada de Decisão (Kepner & Tregoe)

São Paulo - SP

- Técnicas de Manutenção Preditiva Nível I
- Manutenção Centrada em Confiabilidade (RCM)
- Análise dos Modos, Efeitos e Criticidade das Falhas (FMECA)
- Análise da Árvore de Falhas (FTA)
- 🖾 Análise de Causa Raiz (RCA)
- Prevenção de Falhas Humanas (HEP)

## **Especialidades**

Gestão de Ativos e Confiabilidade, Gestão de Projetos, Gestão de Manutenção, Automação, Calibração, Elétrica, Eletrônica, Processo, Six Sigma, Lean Manufacturing, cGMP, PDCA, RCM, FMECA, RCA, FTA, HEP, KT, EAM, CMMS, CCMS, Maximo®, SSA®.

# **ATENÇÃO**

## INSTRUÇÕES PARA BAIXAR A VERSÃO EDITÁVEL DO CURRÍCULO MODERNO

Muitas pessoas estão solicitando o modelo de currículo moderno e como não está sendo possível gerenciar tantos envios, resolvi colocar aqui as instruções.

Seguem as instruções para baixar o modelo de currículo moderno:

- 1. Clique aqui para baixar o currículo moderno na versão editável Word Document (\*.docx).
- 2. Abra o currículo e edite com os seus dados.

Deus abençoe a todos.

Atenciosamente,

**Alexandre Campos**